【裁判字號】    95,台抗,668
【裁判日期】    951026
【裁判案由】    聲明異議
【裁判全文】
最高法院民事裁定              九十五年度台抗字第六六八號
再抗告人  甲○○
代 理 人  方文賢律師
上列再抗告人因與嘉義縣義竹鄉農會間聲明異議事件，對於中華
民國九十五年八月三十一日台灣高等法院台南分院裁定（九十五
年度抗字第二二０號），提起再抗告，本院裁定如下：
    主  文
再抗告駁回。
再抗告程序費用由再抗告人負擔。
    理  由
台灣嘉義地方法院（下稱嘉義地院）九十三年度執字第一六一四
一號相對人嘉義縣義竹鄉農會（下稱義竹鄉農會）與債務人陳春
間強制執行事件，再抗告人對於嘉義地院除去抵押物之租賃權
後拍賣之執行方法聲明異議，嘉義地院裁定予以駁回，再抗告人
提起抗告，原法院以：債權人即義竹鄉農會雖係執嘉義地院民國
九十三年十二月二十三日嘉院雲民九十一執速字第九九五八號債
權憑證為執行名義（前執行名義為台灣台南地方法院九十一年度
促字第四七五０號及嘉義地院九十一年度促字第一三八五號支付
命令），其聲請之債權額為新臺幣（下同）一千零四十萬元，及
自九十年六月二十六日起至清償之日止，按年息百分之八．九五
計算之利息並違約金。又經查封執行之系爭土地，係於八十六年
九月八日設定最高限額抵押權一千四百三十萬元予債權人義竹鄉
農會，有債權憑證、土地謄本、義竹鄉農會之聲請狀可稽。債權
人義竹鄉農會雖係執上開債權憑證為執行名義據以聲請強制執行
，然其為系爭土地之抵押權人，系爭債權憑證之債權係抵押債權
之事實，並不受影響。此觀執行法院於拍賣公告註明，土地拍定
後抵押權予以塗銷即明。查債務人陳春所有之系爭土地，係於
九十年一月九日始將部分土地出租予再抗告人，有再抗告人所提
之租賃契約書可考。而系爭土地經分三標於九十五年五月十八日
第一次拍賣，含未保存登記之建物總價為八百四十一萬五千元，
惟無人應買，顯係因租賃權存在阻礙應買之誘因，執行法院應債
權人義竹鄉農會之聲請除去租賃權，並無不當等詞，因而裁定駁
回再抗告人之抗告，經核並無不合。查相對人執系爭抵押權所擔
保債權之債權憑證為執行名義，拍賣系爭抵押標的物，應於拍定
後塗銷系爭抵押權，自屬實行抵押權，則執行法院於九十五年五
月十八日拍賣而無人應買，認抵押權已因該租賃權受有影響，因
依債權人義竹鄉農會之聲請，本於民法第八百六十六條及司法院
院字第一四四六號解釋意旨，除去租賃權，難謂有何違背法令。
再抗告意旨，指摘原裁定不當，聲明廢棄，非有理由。
據上論結，本件再抗告為無理由。依強制執行法第三十條之一、
民事訴訟法第四百九十五條之一第二項、第四百八十一條、第四
百四十九條第一項、第九十五條、第七十八條，裁定如主文。
中    華    民    國  九十五  年    十    月  二十六  日
                      最高法院民事第七庭
                          審判長法官  劉  延  村
                                法官  劉  福  來
                                法官  黃  秀  得
                                法官  吳  謀  焰
                                法官  李  寶  堂
      本件正本證明與原本無異
                                      書  記  官
中    華    民    國  九十五  年   十一   月    六    日
                                                      v


司法院資訊處製作；財團法人民間司法改革基金會備份。
